宣示判決筆錄
原      告  新光產物保險股份有限公司

法定代理人  吳昕紘  
訴訟代理人  蔡慧珍  
            莊子賢律師
被      告  陳靜怡  

上列當事人間111年度中小字第2547號請求侵權行為損害賠償（
交通）事件，於中華民國111年8月3日上午10時整在臺灣臺中地
方法院臺中簡易庭宣示判決，出席職員如下：
    法      官  林筱涵
    書  記  官  洪加芳
朗讀案由。
法官朗讀主文宣示判決如下：
    主      文
被告應給付原告新臺幣參萬陸仟柒佰壹拾元，及自民國一一一年
三月十日起至清償日止，按週年利率百分之五計算之利息。
訴訟費用新臺幣壹仟元由被告負擔。
本判決得假執行。
    事實及理由之要領
一、原告主張：被告於民國109年4月29日16時29分許，無照駕駛
    原告所承保之車牌號碼000-0000號自用小客車（下稱系爭車
    輛），行經臺中市西屯區福星路與福星北一街交岔路口時，
    因轉彎車未讓直行車先行之過失，碰撞訴外人張佩瑜騎駛之
    車牌號碼000-0000號普通重型機車，致張佩瑜受有右側食指
    開放性傷口、左側前臂擦傷、左側膝部擦傷、右側手部擦傷
    、右側足部擦傷、下背部和骨盆擦傷及全身多處扭挫傷等傷
    害，業經原告依強制汽車責任保險法之規定賠付張佩瑜醫療
    費用新臺幣（下同）200元（含掛號費100元、診斷證明書費
    100元）、接送費用510元、看護費用36,000元，合計36,710
    元。又被告無照駕駛系爭車輛，顯已違反道路交通管理處罰
    條例第21條第1項第1款規定，依強制汽車責任保險法第29條
    第1項第5款規定，原告於給付保險金後，得代位行使請求權
    人張佩瑜對被告之請求權。為此，爰依保險代位及侵權行為
    之法律關係，提起本件訴訟，並聲明：被告應給付原告36,7
    10元，及自起訴狀繕本送達翌日起至清償日止，按週年利率
    百分之5計算之利息。
二、上開原告主張之事實，業據其提出道路交通事故當事人登記
    聯單、強制汽車責任保險理賠申請書、道生中醫診所診斷證
    明書、澄清綜合醫院中港分院診斷證明書、強制醫療給付費
    用彙整表、醫療費用收據、交通費用證明書、看護證明、車
    險保批單關聯查詢為證，並經本院向臺中市政府警察局第六
    分局調取本件交通事故之道路交通事故現場圖、調查報告表
    、談話紀錄表、舉發違反道路交通管理事件通知單、補充資
    料表、現場及車損照片核閱無誤。被告已於相當時期受合法
    之通知，而於言詞辯論期日不到場，亦未提出準備書狀爭執
    ，依民事訴訟法第436條之23準用第436條第2項適用第280條
    第3項、第1項之規定，視同自認。
三、按因故意或過失，不法侵害他人之權利者，負損害賠償責任
    ；汽車、機車或其他非依軌道行駛之動力車輛，在使用中加
    損害於他人者，駕駛人應賠償因此所生之損害。但於防止損
    害之發生，已盡相當之注意者，不在此限；不法侵害他人之
    身體或健康者，對於被害人因此喪失或減少勞動能力或增加
    生活上之需要時，應負損害賠償責任，民法第184條第1項前
    段、第191條之2、第193條第1項分別定有明文。次按被保險
    人有下列情事之一，致被保險汽車發生汽車交通事故者，保
    險人仍應依本法規定負保險給付之責。但得在給付金額範圍
    內，代位行使請求權人對被保險人之請求權…五、違反道路
    交通管理處罰條例第21條或第21條之1而駕車；又汽車駕駛
    人，有下列情形之1者，處六千元以上一萬二千元以下罰鍰
    ，並當場禁止其駕駛：一、未領有駕駛執照駕駛小型車或機
    車，強制汽車責任保險法第29條第1項第5款及道路交通管理
    處罰條例第21條第1項第1款亦分別規定甚明。本件被告未領
    有駕駛執照，竟於前揭時、地駕駛系爭車輛，嗣因轉彎車未
    讓直行車先行之過失，致張佩瑜受傷，對張佩瑜所受損害自
    應負過失侵權行為損害賠償之責。而張佩瑜因本件車禍受傷
    分別支出掛號費100元、診斷證明書費100元、接送費用510
    元、看護費用36,000元，合計36,710元，經核均係為治療張
    佩瑜之身體及回復健康所必要之費用，應由被告負賠償之責
    。而原告既已依強制汽車責任保險法賠付張佩瑜此部分之費
    用合計36,710元，則原告依上開規定代位張佩瑜，請求被告
    賠償原告36,710元，應屬有據。
四、從而，原告依保險代位及侵權行為之法律關係，請求被告給
    付原告36,710元，及自起訴狀繕本送達翌日即111年3月10日
    起（見本院卷第79頁送達證書）至清償日止，按週年利率百
    分之5計算之利息，為有理由，應予准許。
五、訴訟費用負擔及假執行宣告之依據：民事訴訟法第78條、第
    436條之19第1項、第436條之20。　　
　
民事訴訟法第436條之24第2項：
對於本判決之上訴，非以違背法令為理由，不得為之。
如對本判決上訴，須於判決送達後20日內向本院提出上訴狀，並
須表明原判決所違背之法令及其具體內容與依訴訟資料可認為原
判決有違背法令之具體事實之上訴理由（均須按他造當事人之人
數附繕本）。
中　　華　　民　　國　　111 　年　  8 　　月　　3 　　日
                  臺灣臺中地方法院臺中簡易庭
                                  法  官  林筱涵
                                  書記官  洪加芳
以上正本證明與原本無異。
中　　華　　民　　國　　111 　年　　8 　　月　　3 　　日
                                  書記官  洪加芳